【裁判字號】    92,交聲,1361
【裁判日期】    920828
【裁判案由】    交管條例聲異
【裁判全文】
臺灣板橋地方法院刑事裁定                      九十二年度交聲字第一三六一號
    原處分機關  交通部公路總局臺北區監理所
    異  議  人
    即受處分人  甲○○
右列異議人因違反道路交通管理處罰條例案件，對於交通部公路總局臺北區監理所於
民國九十二年七月十日以北監自裁字裁四０－ＣＧ0000000號違反道路交通管
理事件裁決書所為之處分，聲明異議，本院裁定如左：
        主  文
異議駁回。
        理  由
一、異議意旨略以：道路是為方便人民行駛而設，政府在許多交通順暢之道路設置測
    速照相，硬是要民眾不得行，不當的限速，無助交通順暢，異議人駕車行駛之臺
    北縣鶯歌鎮○○道路限速五十公里，實不合理，因此超速被裁罰，實難甘服，為
    此聲明異議云云。
二、按汽車駕駛人，行車速度超過規定之最高時速者，處新臺幣一千二百元以上二千
    四百元以下罰鍰，並記違規點數一點，道路交通管理處罰條例第四十條第一項、
    第六十三條第一項第一款分別定有明文。
三、經查：異議人甲○○於民國九十二年二月二十一日十三時三十一分許，駕駛車號
    ＡＤ－八九五三號自用一般小客車，於臺北縣鶯歌鎮○○路○段一四八號前時速
    限制五十公里之路段行駛，經臺北縣政府警察局交通隊警員依測速採證照片所示
    異議人以時速七十三公里之速度超速行駛，遂以北縣警交字第ＣＧ000000
    0號舉發違反道路交通管理事件通知單逕行舉發異議人違規（通知單誤載時速為
    七十二公里），異議人逾期未自動繳納罰鍰，嗣原處分機關於九十二年七月十日
    以北監自裁字裁四０－ＣＧ0000000號違反道路交通管理事件裁決書，依
    道路交通管理處罰條例第四十條第一項、第六十三條第一項第一款規定，裁處異
    議人罰鍰新臺幣二千四百元，並記違規點數一點，異議人於九十二年七月十四日
    收受該裁決書後，於九十二年八月一日提起異議等情，有上開裁決書、掛號郵件
    收件回執、舉發違反道路交通管理事件通知單、臺北縣政府警察局九十二年六月
    二十四日北警交字第０九二００五七七六０號書函、交通部公路總局台北區監理
    所九十二年七月十四日北監自字第０九二─一０─０二四四四號函等件影本附卷
    可稽；觀諸卷附之測速採證照片所示，異議人行車時速確實為七十三公里，已超
    出該路段限速五十公里甚多，危及其他用路人之安全，是本件異議人於九十二年
    二月二十一日十三時三十一分許，駕駛車號ＡＤ－八九五三號自用一般小客車，
    於臺北縣鶯歌鎮○○路○段限速五十公里路段，以時速七十三公里之速度超速行
    駛之違規事實，洵為明確。異議人對於上開採證照片測得其所駕駛之上開車輛時
    速為七十三公里乙節並不爭執，僅辯稱該路段為快速道路，沒有車輛時十分順暢
    ，行車速度五十公里的限制並不合理云云，其所辯顯無理由。原處分機關援引上
    開法條處異議人罰鍰新臺幣二千四百元，併記違規點數一點，依法並無不合，異
    議人聲明異議意旨，指責原處分不當，為無理由，應予駁回。
據上論斷，應依道路交通管理處罰條例第八十七條第二項，道路交通案件處理辦法第
十九條，裁定如主文。
中      華      民      國      九十二      年      八    月    二十八  日
                                    臺灣板橋地方法院交通法庭
                                          法  官  樊  季  康
右正本證明與原本無異。
如不服本裁定，應於裁定送達後五日內向本院提出抗告狀。
                                          書記官  馬  秀  芳
中      華      民      國      九十二      年      八    月    二十八  日


司法院資訊處製作；財團法人民間司法改革基金會備份。
